臺灣高雄地方法院刑事判決　　　　　　　　　　　　　九十年度訴字第一五八七號
　　公　訴　人　臺灣高雄地方法院檢察署檢察官
　　被　　　告　乙○○
　　指定辯護人　本院公設辯護人丁○○
右列被告因毒品危害防制條例案件，經檢察官提起公訴（八十九年度偵字第三一二０
號），本院判決如左：
    主    文
乙○○共同連續販賣第二級毒品，處有期徒刑玖年。扣案之安非他命壹包（驗後毛重
零點捌伍公克），沒收銷燬之。販賣毒品所得財物新臺幣貳仟元沒收之，如全部或一
部不能沒收時，以其財產抵償之。
    事    實
一、乙○○與甲○○（另經本院通緝中）二人，共同基於販賣第二級毒品安非他命之
    概括犯意聯絡，先後於民國八十九年一月十七日中午十二時許及同年月二十日中
    午十二時許，在高雄市前鎮區鎮昌國小前，以一小包新臺幣（下同）一千元之價
    格非法販賣第二級毒品安非他命予丙○○二次。嗣於同年月二十九日晚間七時五
    十分許，因丙○○施用毒品案為警查獲，經由丙○○以電話聯絡甲○○並向其佯
    稱欲購買安非他命二千元，並約定於同日晚間十一時許，在高雄市○鎮區○○路
    鎮昌國小前交付安非他命，嗣於同日晚間十一時十分許，在上開約定地點為警當
    場查獲攜帶安非他命前往交易之乙○○，並在乙○○所駕駛車牌號碼ＺＣ－五六
    四０號自用小客車車內查獲安非他命一包（驗後毛重０．八五公克）。
二、案經高雄市政府警察局三民第二分局移送臺灣高雄地方法院檢察署檢察官偵查起
    訴。
    理    由
一、訊據被告乙○○矢口否認有何販賣第二級毒品安非他命之犯行，辯稱：「我沒有
    賣安非他命給丙○○，是丙○○把安非他命寄放在我那裡，被查獲前一小時他直
    接打電話給我，叫我拿安非他命給他，所以我才會去現場。」云云。惟查：右揭
    事實業據證人丙○○於警訊及本院九十一年三月二十日審理時到庭證稱：「我於
    八十九年一月十七日中午十二時及同年月二十日中午十二時，在高雄市前鎮區鎮
    昌國小前，以每小包一千元之價格向被告及甲○○二人購買安非他命二次，之後
    我因為與陳客清等人吸食毒品被查獲，我向警察供稱毒品是向被告及甲○○購得
    ，並會同警察於八十九年一月二十九日撥打0000000000號行動電話給
    甲○○，向她表示我要糖（即安非他命）二千元，後來我們約在當天晚上十一時
    在高雄市○鎮區○○路二六一號鎮昌國小等候交易毒品，在晚上十一時十分左右
    ，我就看到被告駕駛一輛車子，車牌號碼為ＺＣ－五六四０號在現場徘徊，我就
    向警察表示該名男子為甲○○之男友，警察就追過去而查緝到被告，並在車內查
    獲一包安非他命。」等語，及證人吳忠楠即高雄市政府警察局保安大隊黎明中隊
    警員於本院九十年八月二十九日調查時到庭證述：「我們是接獲檢舉，我與陳逢
    昌至檢舉地點，該處是矮房子，第一個門是紗窗門，第二個門是木門，我們就敲
    門，並出示證件，陳客清就出來，看見我們是警員，就跑進去，丙○○與陳客清
    及陳客清之女友三人均在房門吸食毒品，我們就看到毒品在床上，我們就問丙○○毒品來源，他表示是向綽號「婷仔」（即同案被告甲○○）之人購買，並告訴
    我們對方手機號碼，由丙○○打電話給婷仔，約在前鎮分局斜對面的十字路口，
    當時出現一名男子開廂型車，丙○○表示那是「婷仔」之男友，就是被告。當時
    被告有開過去二次，第一次該車子沒有停，第二次丙○○即表示那是婷仔之男友
    ，我們就追過去。並在車上查獲一包安非他命。」等情綦詳，堪認被告確係因證
    人丙○○以電話聯絡欲向其購買安非他命一事而前往赴約。參以被告前於警訊中
    辯稱：「是證人丙○○打電話給我至鎮昌國小前一起要出去玩。」（見八十九年
    一月三十日警訊筆錄）云云，另於偵查中改辯稱：「當時是證人丙○○打電話約
    我去喝酒。」（見偵查卷第二十四頁反面）云云，對於其前往赴約之目的前後供
    述不一，且均自始未供稱係證人丙○○把安非他命寄放在伊那裡，被查獲前一小
    時係證人丙○○直接打電話給伊，叫伊拿安非他命去現場云云，而於本院審理時
    復辯稱上情，顯係事後卸責之詞，要難採信。況衡諸常情，被告與證人丙○○係
    朋友關係，二人間夙無仇怨，此亦為被告於警訊及本院審理時所自承，則證人丙○○殊無挾嫌誣陷之理，且證人丙○○於警訊及本院九十一年三月二十日審理時
    對於被告本件犯行均自始指證不移，雖於偵查中及本院九十年八月十三日調查時
    改證稱被告並無販賣安非他命給伊云云，惟此經證人丙○○於本院九十一年三月
    二十日審理時當庭表示係因害怕遭被告報復，所以才會在偵查中及本院調查時改
    證稱上情云云，是證人丙○○前揭於警訊及本院審理時之證詞，應仍堪採信。此
    外，復有當場自被告所駕駛自用小客車車內所查獲之安非他命一包（驗後毛重０
    ．八五公克），此有高雄醫學大學附設中和紀念醫院九十年八月七日編號九００
    八－三號檢驗報告單一紙附於審判卷可稽。本件事證已臻明確，被告前開犯行洵
    堪認定。
二、查安非他命係毒品危害防制條例第二條所稱之第二級毒品。被告於八十九年一月
    二十九日晚間十一時許為警查獲時，雖因丙○○佯稱欲購買安非他命，並無實際
    購買之真意，但被告既有販毒之故意，且依約攜帶毒品前往，即已著手實施販毒
    之行為，惟丙○○虛與被告買賣毒品，意在協助警察辦案，以求人贓俱獲，且警
    察既已埋伏在側，伺機逮捕，事實上其二人不能真正完成買賣毒品之行為，故被
    告此次之行為，應屬未遂（最高法院八十五年第四次刑庭會議決議意旨參照）。
    核被告所為，係犯毒品危害防制條例第四條第二項之販賣第二級毒品既遂罪及同
    條第五項、第二項之販賣第二級毒品未遂罪。又被告販賣安非他命前持有安非他
    命之低度行為，為販賣之高度行為所吸收，不另論罪。被告與甲○○二人間，就
    前開犯行，有犯意之聯絡及行為之分擔，均為共同正犯。被告與甲○○二人先後
    三次犯行，時間緊接，所犯係構成要件相同之罪名，顯係基於概括犯意反覆為之
    ，為連續犯，應依刑法第五十六條之規定論以販賣第二級毒品既遂罪，並加重其
    刑。公訴人已於犯罪事實欄內敘明被告前揭三次犯行，惟漏未論以連續犯之關係
    ，尚有未洽，併予敘明。爰審酌被告販賣第二級毒品之行為，使人沉迷於毒癮，
    無法自拔，輕則戕害身心，重則引發男盜女娼各種犯罪，實為多種犯罪之源頭，
    對社會國家之傷害可謂至深且鉅，且鑑於毒品販售常有暴利可圖，故非予嚴懲，
    不足以遏止此類非行，被告犯罪後仍一再虛詞卸責，毫無悔意等一切情狀，量處
    如主文所示之刑。至查獲之安非他命一包（驗後毛重０．八五公克），應依毒品
    危害防制條例第十八條第一項前段之規定，予以宣告沒收銷燬之。另被告販賣第
    二級毒品所得財物二千元，雖未扣案，仍應依毒品危害防制條例第十九條第一項
    之規定沒收，如全部或一部不能沒收時，因係現款，故應以其財產抵償之。
據上論斷，應依刑事訴訟法第二百九十九條第一項前段，毒品危害防制條第四條第二
項、第十八條第一項前段、第十九條第一項，刑法第十一條、第二十八條、第五十六
條，判決如主文。
本案經檢察官王朝宏到庭執行職務。
中      華      民      國    九十一    年      三      月    二十九    日
                                臺灣高雄地方法院刑事第七庭
                                    法  官    蔡  正  雄
右正本證明與原本無異。
如不服本判決，應於判決送達後十日內，向本院提出上訴狀。
                                    書記官    陳  恩  如
中      華      民      國    九十一    年      三      月    二十九    日
附錄本判決論罪之法條：
毒品危害防制條例第四條第二項：
製造、運輸、販賣第二級毒品者，處無期徒刑或七年以上有期徒刑，得併科新台幣七
百萬元以下罰金。
毒品危害防制條例第十八條第一項前段：
查獲之毒品及專供製造或施用毒品之器具，不問屬於犯人與否，均沒收銷燬之。
毒品危害防制條例第十九條第一項：
犯第四條至第九條、第十二條、第十三條或第十四條第一項、第二項之罪者，其供犯
罪所用或因犯罪所得之財物，均沒收之，如全部或一部不能沒收時，追徵其價額或以
其財產抵償之。
